Cristopher Braatz Cardoso

Brasil +55 47 9 9189 9695 crisbraatz@icloud.com www.linkedin.com/in/crisbraatz

Sou um engenheiro de software orientado a resultados que a mais de 6 anos entrega soluções robustas, escaláveis e seguras em ambientes críticos e distribuídos. Trabalho diariamente em inglês com equipes de alta performance com membros de todo o planeta.

Atualmente na Kaizen Gaming, empresa líder global de tecnologia em jogos sediada na Grécia e presente em mais de 20 países, dona da casa de apostas líder do Brasil, Betano, lidero a engenharia de software da área de pagamentos de toda a América Latina, processando bilhões de dólares em transações financeiras anualmente.

Anteriormente, na Ambev Tech, hub de tecnologia da Ambev, empresa brasileira de bebidas e a 4ª maior empresa do país pertencente ao grupo Anheuser-Busch InBev, maior fabricante de cerveja do mundo, liderei o desenvolvimento de software da área de gestão de pedidos de todo o Brasil, garantindo que estivessem aptos a serem faturados e entregues diariamente por uma das maiores operações logística terrestre do Brasil a qual a empresa é referência.

Experiência

AGO 2024 - PRESENTE

Líder de Engenharia de Software/Kaizen Gaming, Grécia

A Kaizen Gaming é uma empresa líder global de tecnologia em jogos sediada na Grécia e presente em mais de 20 países, dona da casa de apostas líder do Brasil, Betano.

Sou líder de engenharia de software da área de pagamentos de toda a América Latina, processando bilhões de dólares em transações financeiras anualmente. Minha função é desenvolver soluções de integração com os provedores financeiros nos países em que atuamos, entregando alta performance e disponibilidade para os nosso milhões de clientes diários e garantindo as conformidades legais de cada país. Eu sou responsável por ajudar os times de engenharia e de negócio no planejamento das demandas e por apoiar o time de desenvolvimento na execução delas, bem como orientá-los na evolução técnica de suas carreiras.

Utilizamos arquitetura limpa e design orientado a domínio nas aplicações C# / .NET para APIs Web, processadores de eventos e tarefas recorrentes. Os dados das aplicações são mantidos no SQL Server e Redis. A comunicação entre as aplicações é feita via HTTP e RabbitMQ. O deploy dos contêineres das aplicações é feito no RedHat OpenShift via HPA. A observabilidade das aplicações é gerida através do Grafana, Prometheus e GrayLog. As pipelines de CI/CD garantem a qualidade das entregas através de testes unitários, integrados e de regressão. O desenvolvimento é feito utilizando metodologias ágeis no Atlassian Jira e no GitLab.

JUL 2019 - AGO 2024

Líder de Desenvolvimento de Software/Ambev Tech, Brasil

A Ambev Tech é o hub de tecnologia da Ambev, empresa brasileira de bebidas e a 4ª maior empresa do país pertencente ao grupo Anheuser-Busch InBev, maior fabricante de cerveja do mundo.

Fui líder de desenvolvimento de software da área de gestão de pedidos de todo o Brasil, garantindo que estivessem aptos a serem faturados e entregues diariamente por uma das maiores operações logística terrestre do Brasil a qual a empresa é referência. Eu era responsável por ajudar os times de engenharia e de negócio no planejamento das demandas e por apoiar o time de desenvolvimento na execução delas, bem como orientá-los na evolução técnica de suas carreiras.

Liderei um dos primeiros projetos de IA da companhia o qual através do uso de aprendizado de máquina com redes neurais, a aplicação sugeria a quebra de um pedido em múltiplos ao usuário, automatizando um processo humano, reduzindo custos e tempo sem perda de eficiência logística.

Utilizávamos arquitetura limpa e design orientado a domínio nas aplicações C# / .NET para APIs Web, processadores de eventos e tarefas recorrentes. Os dados das aplicações eram mantidos no MongoDB, PostgreSQL e SQL Server. A comunicação entre as aplicações era feita via gRPC, HTTP, RabbitMQ e Service Bus. O deploy dos contêineres das aplicações era feito no Azure Kubernetes Service (AKS) via HPA e KEDA. A observabilidade das aplicações era gerenciada através do DataDog. As pipelines de CI/CD garantiam a qualidade das entregas através de testes unitários, integrados e de mutação analisados pelo SonarQube e a verificação de vulnerabilidades pelo Snyk. O desenvolvimento era feito utilizando metodologias ágeis no Azure DevOps.

Educação

2019 - 2021

Pós-graduação, Data Science/FURB, Brasil

2016 - 2018

Tecnólogo, Análise e Desenvolvimento de Sistemas/SENAI, Brasil

Licenças & Certificados

- AZ-204T00--A: Developing Solutions for Microsoft Azure, Microsoft
- Microsoft Certified: Azure Fundamentals, Microsoft
- English Level (C2 Proficient), EF Standard English Test (EF SET)